【裁判字號】    97,上易,278
【裁判日期】    970630
【裁判案由】    業務過失傷害
【裁判全文】
臺灣高等法院高雄分院刑事判決         97年度上易字第278號
上  訴  人  臺灣高雄地方法院檢察署檢察官
被      告  丁○○
選任辯護人  曾慶雲律師
被      告  甲○○
上列上訴人因被告業務過失傷害案件，不服臺灣高雄地方法院96
年度易字第2650號中華民國97年1 月10日第一審判決（起訴及移
送原審併辦案號：臺灣高雄地方法院檢察署96年度偵字第10697
號、23414 號），提起上訴，本院判決如下：
     主  文
上訴駁回。
甲○○緩刑貳年。
     事實及理由
一、本案經本院審理結果，認原審依業務過失致重傷害罪科處被
    告甲○○有期徒刑1 年，減為有期徒刑6 月，及以無積極證
    據足證被告丁○○有公訴人指訴之業務過失致重傷害犯行，
    諭知丁○○無罪，認事用法皆無不合，其對被告甲○○之量
    刑亦稱允當，應予維持，並引用原審判決書記載之事實，證
    據及理由（如附件）。
二、檢察官循告訴人即被害人張哲之妻乙○○之聲請，上訴意旨
    略以：本件被害人張哲銘係受僱於被告丁○○實際負責經營
    之齊展公司，於案發當日，被害人及其他同事均由丁○○同
    意調派、借調到被告甲○○之平福公司作短期之工作，佐以
    卷附被害人張哲銘之勞工保險人投保資料表，均足以證明被
    告丁○○對被害人張哲銘有指派工作權限之事實，且係其雇
    主，從而對被害人仍有指揮、監督之實權，其就被害人所從
    事之工作，自仍有負有防護避免之義，原判決諭知被告丁○○無罪，尚有未當，另被告甲○○因其過失，導致被害人張
    哲銘職業傷害呈全殘植物人狀態，且案發迄今，對被害人未
    予關照聞問，被害人及其家屬仍未獲分文賠償，原判決科處
    被告甲○○有期徒刑1 年，減為有期徒刑6 月得易科罰金，
    尚嫌太輕云云。
三、查「刑法第276 條第2 項之業務上過失致人於死罪，乃以行
    為人對被害人之死亡有直接防護避免之義務，能注意而疏於
    注意致發生死亡，亦即必須雇主在現場參與指揮作業，同時
    有管理或監督之疏失，致發生被害人死亡之結果，始有刑法
    第276 條第2 項之適用。」，有最高法院89年度台上字第63
    96號判決意旨可資參照。申言之，過失責任應係以行為人違
    反注意義務為前提，就業務過失責任而言，則須雇主在現場
    參與指揮作業，同時有管理或監督之疏失。查本件被告丁○○雖為齊展公司之實際負責人，且為被害人張哲銘之雇主，
    然被害人係平福公司向齊展公司所調借至上開工地施作工程
    ，被告丁○○未至上開工地現場，且本件係由平福公司負責
    工地現場之管理與監督，是本件被告丁○○雖為被害人之雇
    主，然其既未在現場參與指揮作業，揆其情形，被告丁○○
    就上開施工現場之安全及管理、監督，在客觀上不能期待其
    隨時注意，亦無何直接防護避免之義務，則對於造成被害人
    重傷害之結果，亦難謂其有何應注意、能注意而未注意之過
    失。從而被告丁○○辯稱工地現場之安全設施之設置及維護
    均由平福公司負責，伊無從在上開工地現場有何指揮監督之
    作為，無何注意義務之違反等語，尚非不得採信，業據原審
    於判決理由論述甚詳，至被告甲○○並非不願與被害人之家
    屬成立和解，即被告丁○○雖因無過失，因其為被害人之雇
    主，道義上亦願意付被害人家屬補償金，只因被害人銘哲銘
    目前在療養院，其妻乙○○為印尼國人，被告丁○○之前有
    拿20萬元給張哲銘之父母，另有一筆保險金則匯入乙○○帳
    戶，乙○○因不去繳納療養院之費用，張哲銘之父母以乙○○係外籍配偶，擔心賠償費如全數交給乙○○，恐其一走了
    之，對在療養院療養之張哲銘置之不理，對於賠償金應付給
    何人，有些爭執，被告等與被害人之弟丙○○協商，建議成
    立基金，但乙○○不同意，才未談成和解，被告等並非對被
    害人不予關照聞問等情，業據被告甲○○、丁○○陳述綦詳
    ，並經被害人之妻乙○○及被害人之弟丙○○於本院審理時
    證述確有如上之爭執屬實，且本院審理中，被告等已與被害
    人及妻兒在原審法院民事簡易庭成立調解，被告甲○○應給
    付被害人等128 萬5,000 元，被告丁○○給付52萬8,000 元
    ，有調解筆錄在卷可稽，則被告等並非無和解之誠意，至為
    明灼，綜上，上開檢察官上訴意旨所陳，非有理由，應予駁
    回。
四、被告甲○○前未曾受有期徒刑以上刑之宣告，且本案係屬過
    失案件，本院認被告甲○○經此偵審程序及賠償之教訓，當
    知警惕，諒無再犯之虞，所宣告之刑應以暫不行為適當，為
    啟其自新，爰併予諭知緩刑貳年。
五、據上論斷，應依刑事訴訟法第368 條、第373 條、刑法第74
    條第1 項第1 款，判決如主文。
本案經檢察官姜麗儒到庭執行職務。
中    華    民    國    97    年    6     月    30    日
                  刑事第四庭    審判長法  官  蕭權閔
                                      法  官  吳進寶
                                      法  官  陳吉雄
以上正本證明與原本無異。
本件判決不得上訴。
中    華    民    國    97    年    7     月    1     日
                                      書記官  郭蘭蕙
                                                      Ｆ
附件：
臺灣高雄地方法院刑事判決              96年度易字第2650號
公  訴  人  臺灣高雄地方法院檢察署檢察官
被      告  甲○○
選任辯護人  柯淵波律師
被      告  丁○○
被      告  陳蘇美杏
上二人共同  曾慶雲律師
選任辯護人
上列被告因業務過失傷害案件，經檢察官提起公訴（96年度偵字
第10697 號），及移送併辦（96年度偵字第23414 號）本院判決
如下：
    主  文
甲○○犯業務過失致人重傷害罪，處有期徒刑壹年，減為有期徒
刑陸月，如易科罰金，以新臺幣壹仟元折算壹日。
丁○○、陳蘇美杏無罪。
    事  實
一、甲○○為平福機械有限公司（址設高雄縣岡山鎮○○○路1
    巷9 號，下稱平福公司）之負責人，為從事鐵皮屋搭建業務
    之人，於95年7 月間，平福公司向百健磁礦科技股份有限公
    司（址設高雄市○○區○○路19號，下稱百健公司）承攬位
    於高雄市○○區○○街39巷5 號之鐵皮屋搭建工程，係從事
    業務之人，因平福公司現有之人力不足，甲○○遂委由平福
    公司之工程業務陳宏明向齊展機械工程有限公司（址設高雄
    縣鳳山市○○○路102 號，下稱齊展公司）調借3 名人力，
    由齊展公司之勞工張哲銘、王朝港、楊真人至上址工地搭蓋
    鐵皮屋，甲○○明知雇主應依勞工安全衛生法等規定，對於
    有墜落之虞之作業場所引起之危害，應有符合標準之必要安
    全衛生設備，並應注意在高度2 公尺以上之處所進行作業，
    應以架設施工架方式設置工作台，且施工架立柱頂點應高於
    工作台1 公尺以上，或設置安全網或其他足以防止勞工因墜
    落而遭致危險之措施，復應使勞工確實使用全帽、安全帶及
    其他必要之防護具以防止危險之發生，而依當時情況並無不
    能注意之情事，詎其疏未注意設置上開安全設備，亦未使張
    哲銘確實佩戴安全帶、安全帽或其他必要防護具，致張哲銘
    於95年7 月7 日某時，在上開工地約3 、4 層樓高處之高架
    上從事焊接作業時，不慎失足墜落地面，因而受有頭部外傷
    合併顱內出血、外傷後水腦症、胸部鈍傷合併右側血胸、骨
    盆骨折合併內出血、右側鎖骨骨折、右側第四肋骨骨折，因
    中樞神經障害，呈全殘植物人狀態之重傷害。
二、案經張哲銘之配偶乙○○訴由臺灣高雄地方法院檢察署檢察
    官偵查起訴。
    理  由
壹、本案證據能力之認定：
一、被告甲○○、丁○○、陳蘇美杏及其辯護人均未曾提及檢察
    官在偵查時對證人王朝港、楊真人、陳宏明、張晉耀有不法
    取供之情形，無何顯不可信之情況，依刑事訴訟法第159 之
    1 第2 項規定，證人王朝港、楊真人、陳宏明、張晉耀於檢
    察官前之具結證述，自均有證據能力。
二、其餘所引用之下述證據資料，其中傳聞證據部分，縱無刑事
    訴訟法第159 條之1 至第159 條之4 或其他規定之傳聞證據
    例外情形，亦因被告、辯護人及檢察官同意可作為證據使用
    ，依刑事訴訟法第159 條之5 第1 項規定，本院審酌該證據
    作成之情況，認為適當，應得為證據。
貳、被告甲○○有罪部分：
一、前揭犯罪事實，業據被告甲○○於本院審理時坦承不諱，核
    與證人即齊展公司員工王朝港、楊真人、平福公司員工陳宏
    明證述內容相符，復有被害人張哲銘之勞工保險被保險人投
    保資料表影本、公司資料查詢─平福機械有限公司各1 紙在
    卷可稽。又被害人張哲銘因上開事故受有頭部外傷合併顱內
    出血、外傷後水腦症；胸部鈍傷合併右側血胸；骨盆骨折合
    併內出血；又側鎖骨骨折；右側第四肋骨骨折等傷害；因中
    樞神經障害，日常生活所需，全需仰賴他人照顧，已呈全殘
    植物人狀態，達不能處理自己事務之程度，並經本院以95年
    度禁字第337 號裁定宣告為禁治產人等情，有上揭裁定書、
    長庚紀念醫院95年10月4 日出具之診斷證明書在卷可佐。按
    雇主對防止有墜落之虞之作業場所引起之危害，應有符合標
    準之必要安全衛生設備，勞工安全衛生法第5 條第1 項第5
    款定有明文。又雇主對於在高度2 公尺以上之處所進行作業
    ，勞工有墜落之虞者，應以架設施工架或其他方法設置工作
    台，並應使勞工確實使用安全帶、安全帽及其他必要之防護
    具；而雇主設置工作台有困難時，應採取張掛安全網、使勞
    工使用安全帶等防止勞工因墜落而遭致危險之措施；另雇主
    使勞工於高度2 公尺以上施工架上從事作業時，工作台應低
    於施工架立柱頂點1 公尺以上，勞工安全衛生設施規則第22
    5 條第1 項前段、第2 項、第281 條第1 項、營造安全衛生
    設施標準第48條第1 項第4 款亦分別定有明文（上開設施規
    則、設施標準，均為勞工安全衛生法第5 條所授權訂定）。
    查本件工程施工現場為高架鐵皮屋之搭建，被害人張哲銘施
    工處所距離地面約有3 、4 樓層高，其高度約10公尺，有證
    人即當日到場處理員警張晉耀於偵訊時結證明確，該處卻未
    依上開規定設置、提供符合標準之安全設備以防止勞工墜落
    ，且未使被害人確實使用安全帶、安全帽及其他必要之防護
    具，被告甲○○顯有違勞工安全衛生法前揭規定；且查無不
    能注意之情事，竟疏未注意及此，未設置相關安全設施，致
    生被害人工作中墜落地面而致上述傷害，被告甲○○顯有過
    失。被告甲○○未盡前揭注意義務，因而致被害人張哲銘受
    有上述傷害，其過失行為與被害人張哲銘所受傷害之結果間
    ，顯有相當因果關係。綜上，足認被告甲○○自白與事實相
    符，應堪置信。本件事證明確，被告甲○○犯行應堪認定。
二、按其他於身體或健康，有重大不治或難治之傷害，為重傷，
    刑法第10條第4 項第6 款定有明文，本件被害人張哲銘人受
    有頭部外傷合併顱內出血、外傷後水腦症；胸部鈍傷合併右
    側血胸；骨盆骨折合併內出血；又側鎖骨骨折；右側第四肋
    骨骨折等傷害；因中樞神經障害，日常生活所需，全需仰賴
    他人照顧，已呈全殘植物人狀態，已達於不能處理自己事務
    之程度，業如前述，依其情形堪認已達刑法第10條第4 項第
    6 款重大難治程度之重傷害。被告甲○○為平福公司之實際
    負責人，係從事工程業務之人，應注意依勞工安全衛生法第
    5 條第1 項第5 款提供符合標準之必要安全衛生設備，竟疏
    未注意及此，未設置相關安全設施，致生本件被害人工作中
    墜落地面而致重傷害，其過失與被害人之重傷害結果間有因
    果關係，是核被告甲○○所為，係犯業務過失致人重傷害罪
    。爰審酌被告甲○○未依法提供符合標準之安全設備，因而
    發生本件職業傷害，造成被害人全殘植物人之重傷害結果，
    犯罪情節難認輕微，且尚未與被害人家屬達成和解，惟念及
    其於本院審理時尚能坦承犯行，犯後態度尚佳，為本件犯罪
    前尚無前科紀錄，有臺灣高等法院被告前案紀錄表在卷可查
    ，其素行尚可等一切情狀，量處如主文所示之刑。又本件被
    告行為時係在96年4 月24日以前，合於中華民國九十六年罪
    犯減刑條例規定之減刑條件，依該條例第2 條第1 項第3 款
    ，減其宣告刑之2 分之1 ，並諭知易科罰金折算標準。
、被告丁○○、陳蘇美杏無罪部分
一、公訴意旨略以：被告陳蘇美杏為齊展公司之負責人，被告丁○○為齊展公司之股東，且為實際處理齊展公司事務之人，
    均為從事業務之人，亦為勞工安全衛生法所稱之雇主。95年
    7 月間，被告丁○○指派齊展公司僱用之勞工張哲銘至平福
    公司位於高雄市○○區○○街39巷5 號之工地協助搭蓋鐵皮
    屋，被告陳蘇美杏、丁○○本應注意依勞工安全衛生法等規
    定，雇主對防止有墜落之虞之作業場所引起之危害，應有符
    合標準之必要安全衛生設備，而依當時情形，並無不能注意
    之情事，竟均疏未注意及此，未在離地面2 公尺以上有墜落
    之虞之高處場所，張掛安全網等防護措施，以防止勞工發生
    墜落之危害，致張哲銘在前述工地約3 、4 層樓高處之高架
    上，從事焊接作業時，不慎失足墜落地面，因而受有頭部外
    傷合併顱內出血、外傷後水腦症、胸部鈍傷合併右側血胸、
    骨盆骨折合併內出血、右側鎖骨骨折、右側第四肋骨骨折，
    因中樞神經障害，呈全殘植物人狀態，因認被告陳蘇美杏、
    丁○○均涉犯刑法第284 條第2 項業務過失致重傷害罪嫌云
    云。
二、按犯罪事實應依證據認定之，無證據不得認定犯罪事實；不
    能證明被告犯罪者，應諭知無罪之判決，刑事訴訟法第154
    條第2 項、第301 第1 項分別定有明文。又認定犯罪事實所
    憑之證據，雖不以直接證據為限，間接證據亦包括在內，然
    而無論直接或間接證據，其為訴訟上之證明，須達於通常一
    般之人均不致有所懷疑，而得確信其為真實之程度者，始得
    據為有罪之認定，最高法院76年臺上字第4986號判例意旨可
    資參照。次按刑法上之過失，係指行為人不能善盡其注意義
    務之情形下，違反其注意義務之情形，始為過失歸責之對象
    ；若行為人並無注意義務之事項，即不得遽令其負擔刑事上
    之過失刑罰責任。勞工安全衛生法所謂「雇主」，依同法第
    2 條第2 項之規定，指「事業主」或「事業之經營負責人」
    ，而為確實落實保護勞工之立法本旨，應負勞工安全衛生之
    責者當為實際經營者，即該條所謂「雇主」應指實際經營者
    而言，此觀勞工安全衛生法第31條第2 項之兩罰規定，亦僅
    規定法人之負責人，並未明定為法人之代表人甚明。
三、公訴人認被告丁○○、陳蘇美杏涉犯刑法第284 條第2 項業
    務過失致重傷害罪嫌，無非係以被告丁○○供述伊為齊展公
    司之實際負責人、被告陳蘇美杏供述伊為齊展公司之登記負
    責人，證人王朝港、楊真人、陳宏明之證述，被害人張哲銘
    之勞工保險被保險人投保資料表影本1 紙、長庚紀念醫院95
    年10月4 日出具之診斷證明書等為主要論據。
四、訊據被告丁○○、陳蘇美杏均堅決否認有何業務過失致重傷
    害之犯行，被告丁○○辯稱：被害人張哲銘原受僱於齊展公
    司，95年7 月間，甲○○所經營之平福公司人力不足，故向
    伊商議，短期聘僱齊展公司員工張哲銘、王朝港、楊真人至
    平福公司向百健公司所承攬之位於高雄市○○區○○街39巷
    5 號之工地工作，因此案發當時，伊已非張哲銘之雇主，況
    且伊非上開工程之承包商，無法在上開工地現場有何指揮監
    督之作為，張哲銘於上開工地工作時係受平福公司之指揮監
    督，工地現場之安全設施之設置及維護係由平福公司負責，
    是以其並無何注意義務之違反等語；陳蘇美杏辯稱：伊雖是
    齊展公司之登記負責人，但是齊展公司係由丁○○經營，伊
    並未參與公司事務，也不知道本件平福公司向齊展公司調借
    人力之事等語。經查：
  (一)被害人張哲銘於95年7 月7 日某時，在平福公司向百健公司
    承攬坐落高雄市○○段59號工地距離地面約3 、4 層樓高處
    之高架上從事焊接工作時，不慎失足摔落地面，受有頭部外
    傷合併顱內出血、外傷後水腦症；胸部鈍傷合併右側血胸；
    骨盆骨折合併內出血；又側鎖骨骨折；右側第四肋骨骨折等
    傷害；因中樞神經障害，日常生活所需，全需仰賴他人照顧
    ，已呈全殘植物人狀態之重傷害之事實，業據被告丁○○供
    承在卷，復有長庚紀念醫院95年10月4 日出具之診斷證明書
    1 紙在卷可查，此部分之事實洵堪認定。
  (二)被告丁○○雖辯稱被害人張哲銘於案發當時係受平福公司所
    僱用，伊並非被害人之雇主，惟按勞工安全衛生法所稱「勞
    工」，謂受僱從事工作獲致工資者，所稱「雇主」，謂事業
    主或事業之經營負責人，所稱「事業單位」，則指勞工安全
    衛生法適用範圍內僱用勞工從事工作之機構，勞工安全衛生
    法第2 條第1 項至第3 項規定定有明文。查本件被害人張哲
    銘係受齊展公司所僱用，業據證人楊朝港、楊真人證述明確
    ，亦有被害人之勞工保險被保險人投保資料表影本1 紙可資
    佐證，齊展公司應為被害人之雇主。且依被告甲○○證述伊
    係委由公司業務陳宏明向齊展公司之負責人丁○○洽談並調
    借人員張哲銘、楊朝港、楊真人，伊並未直接聘用他們，薪
    水之給付伊係先交給齊展公司，再由齊展公司代為轉交。伊
    並未幫他們投保勞健保，因為齊展公司已經幫他們投保等語
    （本院卷第72至74頁），顯見案發當時，雖被害人張哲銘係
    在平福公司所承攬之工地工作，受平福公司之指揮監督，惟
    被害人係在被告丁○○未表反對之前提下，短期受平福公司
    調借至該處工作，被告丁○○仍應為被害人張哲銘之雇主。
    被告丁○○辯稱伊於案發當時已非被害人之雇主，尚非可採
    。
  (三)被告丁○○雖於案發當時仍為被害人之雇主，惟應審究係被
    告丁○○是否應負擔勞工安全衛生法第5 條第1 項第5 款提
    供符合標準之必要安全衛生設備之義務。查本件被害人係於
    平福公司向百健公司所承攬之工地從事搭建鐵皮屋工作，該
    工地整體工程安全維護，自係承包商即平福公司之職責，此
    亦經被告甲○○及陳宏明、王朝港、楊真人均到庭證稱該工
    地係由平福公司人員在現場負責指揮監督，齊展公司人員並
    未至該工地現場無訛（本院卷第73、78、84、86頁），是以
    衡量本件上開工地之工程係由平福公司所承攬施作，齊展公
    司僅係出借3 名人力至上開工地現場施作工程，齊展公司實
    際上無從監控、管理上開工程之施作情形，如要求齊展公司
    或被告丁○○負勞工安全衛生法第5 條第1 項第5 款雇主之
    責任，或恐失之過苛，因此被告自無負擔上開工地設置衛生
    安全設施之注意義務。
  (四)再按過失犯罪中行為人對特定危險是否有客觀之注意義務，
    應參酌專業分工法理及專業技術成規，並考慮行為人在特定
    時空所處之實際情況以定之，及參酌最高法院89年度臺上字
    第6396號判決意旨：「刑法第276 條第2 項之業務上過失致
    人於死罪，乃以行為人對被害人之死亡有直接防護避免之義
    務，能注意而疏於注意致發生死亡，亦即必須雇主在現場參
    與指揮作業，同時有管理或監督之疏失，致發生被害人死亡
    之結果，始有刑法第276 條第2 項之適用。」，過失責任應
    係以行為人違反注意義務為前提，就業務過失責任而言，則
    須雇主在現場參與指揮作業，同時有管理或監督之疏失。查
    本件被告丁○○雖為齊展公司之實際負責人，且為被害人張
    哲銘之雇主，然被害人係平福公司向齊展公司所調借至上開
    工地施作工程，被告丁○○未至上開工地現場，且本件係由
    平福公司負責工地現場之管理與監督，是本件被告丁○○雖
    為被害人之雇主，然其既未在現場參與指揮作業，揆其情形
    ，被告丁○○就上開施工現場之安全及管理、監督，在客觀
    上不能期待其隨時注意，亦無何直接防護避免之義務，則對
    於造成被害人重傷害之結果，亦難謂其有何應注意、能注意
    而未注意之過失。從而被告丁○○辯稱工地現場之安全設施
    之設置及維護均由平福公司負責，伊無從在上開工地現場有
    何指揮監督之作為，無何注意義務之違反等語，尚非不得採
    信。
  (五)本案事故發生當時，被告陳蘇美杏固係齊展公司登記負責人
    ，有全國商工行政服務入口網商工登記─齊展公司查詢結果
    1 紙在卷可憑，惟齊展公司之實際負責人為被告丁○○，業
    經被告丁○○陳述明確，由證人陳宏明證稱伊係向被告丁○○洽談商借人力一事亦可得知，是被告陳蘇美杏供稱伊並非
    齊展公司之實際負責人，對於本件調借員工一事並不知悉，
    堪予採信。從而，被告陳蘇美杏既僅為掛名之負責人，對於
    公司之經營以及相關之指揮、監督均無所置喙，依前揭解釋
    ，自毋庸負勞工安全衛生法所謂之「雇主」之責任，亦無何
    注意義務之違反，洵堪認定。
五、綜上所述，本件工程既係平福公司向百健公司承攬施作，該
    處安全設施之設置及維護均係由平福公司負責，被害人張哲
    銘於工地現場施作工程亦由平福公司人員在場指揮監督，齊
    展公司及被告丁○○並無設置安全措施之義務，況且被告丁○○並未參與本件工程現場指揮作業，亦無直接防護避免之
    義務，自難僅以被告丁○○為齊展公司之實際負責人，即認
    被告丁○○應負雇主關於設置衛生安全設施之義務及刑法上
    之過失責任；另被告陳蘇美杏為齊展公司之掛名負責人，自
    無何勞工安全衛生法所謂雇主責任及刑法上過失責任可言。
    此外，本院復查無其他積極證據足資認定被告丁○○、陳蘇
    美杏有公訴人所指之業務過失致人重傷害之犯行，揆諸前揭
    法條及解釋，自應為被告丁○○、陳蘇美杏無罪之諭知。
據上論斷，應依刑事訴訟法第299 條第1 項前段、第301 條第1
項，刑法第284 條第2 項、第41條第1 項、刑法施行法第1 條之
1 ，中華民國96年罪犯減刑條例第2 條第1 項第3 款、第7 條、
第9 條，判決如主文。
中    華    民    國    97    年    1    月    10    日
                    刑事第十庭    審判長 法  官  何秀燕
                                         法  官  林揚奇
                                         法  官  顏銀秋
上正本證明與原本無誤
如不服本判決，應於判決送達後10日內，向本院提出上訴狀。
中    華    民    國    97    年    1     月    10    日
                                         書記官  董明惠
論罪科刑法條：
刑法第284 條第2 項
從事業務之人，因業務上之過失傷害人者，處一年以下有期徒刑
、拘役或一千元以下罰金，致重傷者，處三年以下有期徒刑、拘
役或二千元以下罰金。


司法院資訊處製作；財團法人民間司法改革基金會備份。
